【裁判字號】    95,訴,2014
【裁判日期】    950918
【裁判案由】    毒品危害防制條例
【裁判全文】
臺灣高雄地方法院刑事判決              95年度訴字第2014號
公  訴  人  臺灣高雄地方法院檢察署檢察官
被      告  乙○○
上列被告因違反毒品危害防制條例案件，經檢察官提起公訴（95
年度毒偵字第3056號），被告於本院行準備程序中，就被訴事實
為有罪之陳述，經告知被告簡式審判程序之旨，並聽取當事人之
意見後，經本院合議庭裁定由受命法官獨任進行簡式審判程序，
判決如下：
    主  文
乙○○施用第一級毒品，累犯，處有期徒刑捌月。扣案殘留第一
級毒品海洛因之殘渣袋貳個及注射針筒貳支均沒收銷毀。
    事  實
一、乙○○前於民國81年間，因違反肅清煙毒條例案件，經本院
    以81年度訴字第2336號判處有期徒刑3 年6 月確定，另於82
    年間，因違反肅清煙毒條例案件，經本院以82年度訴字第
    798 號判處有期徒刑4 年確定，於84年4 月26日假釋出獄，
    另於86年間，因竊盜案件，經本院以86年度易字第7719號判
    處有期徒刑6 月確定，於假釋中因故意更犯罪受有期徒刑以
    上刑之宣告，經撤銷假釋，尚餘殘刑4 年9 月7 日，又因傷
    害案件經本院以88年度易字第2004號判處有期徒刑1 年2 月
    確定，嗣於90年9 月18日假釋出獄，因於假釋中施用毒品案
    件經撤銷假釋，尚餘殘刑2 年6 月20日，於94年9 月24日執
    行完畢出監。又於91年間，因施用毒品案件，經本院以91年
    度毒聲字第3420號裁定送觀察、勒戒後，認有繼續施用毒品
    之傾向，經本院以91年度毒聲字第4652號裁定令入戒治處所
    施以強制戒治，嗣因認無繼續強制戒治之必要，以92年毒聲
    字第1052號裁定停止戒治付保護管束，於92年8 月4 日保護
    管束期滿未被撤銷視為執行完畢，並經臺灣高雄地方法院檢
    察署檢察官於92年8 月28日以92年度戒毒偵字第730 號不起
    訴處分確定。詎仍不知戒絕毒癮，明知海洛因係毒品危害防
    制條例第2 條第2 項第1 款所明定之第一級毒品，不得持有
    及施用，仍於前述強制戒治執行完畢釋放後5 年內，復基於
    施用第一級毒品海洛因之犯意，於95年3 月13日某時許，在
    其位於高雄市○○區○○路232 巷8 號住處，以將第一級毒
    品海洛因置於注射針筒內施打身體之方式，施用第一級毒品
    海洛因1 次。嗣於95年3 月14日10時50分許，為警在高雄市
    鼓山區○○道路旁美術館公廁內查獲，並扣得其所有殘有第
    一級毒品海洛因之殘渣袋2 包、殘有第一級毒品海洛因之注
    射針筒2 支，始知上情。
二、案經高雄市政府警察局鼓山分局報請臺灣高雄地方法院檢察
    署檢察官偵查起訴。
    理  由
一、按本件被告乙○○所犯係死刑、無期徒刑、最輕本刑為3 年
    以上有期徒刑以外之罪，其於準備程序就前揭被訴事實為有
    罪之陳述，經受命法官告知簡式審判程序之旨，並聽取其與
    公訴人之意見後，本院認無不得或不宜改依簡式審判程序進
    行之處，爰依刑事訴訟法第273 條之1 第1 項、第284 條之
    1 ，裁定本件由受命法官獨任進行簡式審判程序，合先敘明
    。
二、訊據被告乙○○對於上開犯罪事實坦承不諱，且扣案之疑似
    殘有海洛因粉末之殘渣袋2 個，及注射針筒2 支，經送請法
    務部調查局鑑定結果，認前者確均有第一級毒品海洛因成份
    殘留，後者亦有第一級毒品海洛因成分殘留，此有法務部調
    查局95年8 月8 日調科壹字第09500321660 號函、95年5 月
    16日調科壹字第220023198 號鑑定通知書各1 紙在卷可憑，
    被告前揭自白與事實相符，應堪採為被告有罪之證據，則被
    告施用第一級毒品海洛因1 次之犯行，堪以認定。
三、被告乙○○前於91年間，因施用毒品案件，經本院以91年度
    毒聲字第3420號裁定送觀察、勒戒後，認有繼續施用毒品之
    傾向，經本院以91年度毒聲字第4652號裁定令入戒治處所施
    以強制戒治，嗣因認無繼續強制戒治之必要，以92年毒聲字
    第1052號裁定停止戒治付保護管束，於92年8 月4 日保護管
    束期滿未被撤銷視為執行完畢，並經臺灣高雄地方法院檢察
    署檢察官於92年8 月28日以92年度戒毒偵字第730 號不起訴
    處分確定，此有臺灣高等法院被告前案紀錄表1 紙在卷足參
    ，其於前案觀察、勒戒及強制戒治執行完畢後，5 年內再犯
    本件施用毒品罪之事實，事證明確，應予依法論科。
四、查海洛因係毒品危害防制條例第2 條第2 項第1 款所稱之第
    一級毒品，不得非法持有、施用。核被告乙○○所為，係犯
    毒品危害防制條例第10條第1 項之施用第一級毒品罪。其施
    用第一級毒品前後，持有海洛因之低度行為，應為施用之高
    度行為所吸收，不另論罪。查被告行為後，刑法於94年2 月
    2 日經總統令修正公布，於95年7 月1 日施行，被告行為時
    刑法第47條原規定「受有期徒刑之執行完畢，或受無期徒刑
    或有期徒刑一部之執行而赦免後，5 年內再犯有期徒刑以上
    之罪者，為累犯，加重本刑至二分之一」，新法第47條第1
    項則規定「受徒刑之執行完畢，或一部之執行而赦免後，5
    年以內故意再犯有期徒刑以上之罪者，為累犯，加重本刑至
    二分之一」，其立法理由為累犯以出於故意再犯者為限，並
    刪除依軍法受裁判者，不適用累犯之規定。被告前於81年間
    ，因違反肅清煙毒條例案件，經本院以81年度訴字第2336號
    判處有期徒刑3 年6 月確定，另於82年間，因違反肅清煙毒
    條例案件，經本院以82年度訴字第798 號判處有期徒刑4 年
    確定，於84年4 月26日假釋出獄，另於86年間，因竊盜案件
    ，經本院以86年度易字第7719號判處有期徒刑6 月確定，於
    假釋中因故意更犯罪受有期徒刑以上刑之宣告，經撤銷假釋
    ，尚餘殘刑4 年9 月7 日，又因傷害案件經本院以88年度易
    字第2004號判處有期徒刑1 年2 月確定，嗣於90年9 月18日
    假釋出獄，因於假釋中施用毒品案件經撤銷假釋，尚餘殘刑
    2 年6 月20日，於94年9 月24日執行完畢出監，此有臺灣高
    等法院被告前案紀錄表1 份附卷可憑，被告前受有期徒刑之
    執行完畢後，於5 年以內再故意犯本件有期徒刑以上之罪，
    不論依修正前之刑法第47條，或修正後之刑法第47條第1 項
    之規定，均構成累犯，對被告而言並無有利或不利之情形，
    自不生新舊法比較之問題，應逕依修正前之刑法第47條，論
    以累犯，並加重其刑。爰審酌被告經觀察、勒戒及強制戒治
    後，仍未能戒絕其毒癮，足證前開保安處遇措施已難矯治其
    惡性，惟念其於犯罪後坦承犯行及所犯為自戕行為等一切情
    狀，量處如主文所示之刑，以資懲儆。扣案殘留第一級毒品
    海洛因之殘渣袋2 個、注射針筒2 支，均已難與第一級毒品
    海洛因析離，均屬查獲之第一級毒品，爰依毒品危害防制條
    例第18條第1 項前段規定，不問屬於犯人與否，均予宣告沒
    收銷燬之。
據上論斷，應依刑事訴訟法第273 條之1 第1 項、第284 條之1
、第299 條第1 項前段，毒品危害防制條例第10條第1 項、第18
條第1 項前段、第23條第2 項，刑法第11條前段、第2 條第1 項
前段，修正前刑法第47條，判決如主文。
本案經檢察官甲○○到庭執行職務。
中    華    民    國    95    年    9     月    18    日
                  鳳山刑事第1 庭      法  官  林芳華
以上正本證明與原本無異。
如不服本判決，應於判決送達後10日內，向本院提出上訴狀。
中    華    民    國    95    年    9     月    18    日
                                      書記官  黃靖媛
附錄本判決論罪科刑法條：
毒品危害防制條例第10條：
施用第一級毒品者，處6月以上5年以下有期徒刑。
施用第二級毒品者，處3年以下有期徒刑。


司法院資訊處製作；財團法人民間司法改革基金會備份。
